【裁判字號】    95,交上訴,1020
【裁判日期】    950530
【裁判案由】    公共危險
【裁判全文】
臺灣高等法院臺中分院刑事判決      95年度交上訴字第1020號
上  訴  人
即  被  告  丙○○
                    （另案於臺灣彰化監獄彰化分監執行中）
上列上訴人因公共危險等案件，不服臺灣彰化地方法院94年度交
訴字第108號中華民國95年3月27日第一審判決（起訴案號：臺灣
彰化地方法院檢察署94年度偵字第5075號），提起上訴，本院判
決如下：
    主  文
原判決關於過失傷害及其定執行刑部分均撤銷。
丙○○因過失傷害人，累犯，處有期徒刑肆月。
其他上訴（公共危險部分）駁回。
本判決第二項撤銷改判部分與前項上訴駁回（公共危險）部分，
應執行有期徒刑壹年。
    事  實
一、丙○○前因施用第一級毒品、第二級毒品案件，經法院以九
    十二年度訴字第一三○四號分別判處有期徒刑八月、三月，
    應執行有期徒刑九月確定，嗣經送監執行，甫於民國九十三
    年九月三十日縮刑期滿執行完畢。詎仍不知警惕，於九十四
    年六月十一日凌晨四時許，明知其無駕駛執照，不得駕駛小
    客車，詎仍駕駛車牌號碼ＰＺ－四九一六號自用小客車，沿
    彰化縣田中鎮○○路由南往北方向之外側車道行駛，途經該
    路與建國路之交叉路口時，原應注意在無標誌或標線之道路
    ，行車時速不得超過五十公里，並應注意車前狀況，隨時採
    取必要之安全措施，且依當時天候晴，夜間有照明，柏油路
    面乾燥、無缺陷、無障礙物，視距良好，亦無不能注意之情
    事，竟以時速逾六十公里之速度超速行駛，適有甲○○所騎
    乘車牌號碼ＴＲＷ－八一七號輕型機車，自中正路同向前方
    之內側車道變換至外側車道行駛，丙○○因車速過快，且疏
    未注意，致其所駕駛自用小客車左側車頭與車身擦撞甲○○
    所騎乘輕型機車右側車身，甲○○因而人車倒地，並受有頭
    部外傷及腦震盪、右前臂撕裂傷、肢體多處挫傷、臉部及肢
    體多處擦傷之傷害。丙○○於上開時地肇事後，竟未對甲○
    ○採取救護或其他必要措施，隨即駕車駛離現場而逃逸。嗣
    經員警調閱上開路口監視錄影帶後，始循線查悉上情。
二、案經甲○○訴由彰化縣警察局田中分局報告臺灣彰化地方法
    院檢察署檢察官偵查起訴。
    理  由
一、訊據被告丙○○對於前揭過失傷害及肇事逃逸等犯行坦承不
    諱，核與告訴人甲○○指述之情節相符，復有道路交通事故
    調查現場圖、道路交通事故調查報告表(一)、(二)、伍倫醫院診
    斷書各一紙、現場照片十四幀在卷可稽。按行車速度，應依
    速限標誌或標線之規定，無標誌或標線者，行車時速不得超
    過五十公里；汽車行駛時，駕駛人應注意車前狀況，並隨時
    採取必要之安全措施；道路交通安全規則第九十三條第一項
    第一款前段、第九十四條第三項分別定有明文。本件被告明
    知在無標誌或標線之道路，行車時速不得超過五十公里，並
    應注意車前狀況，隨時採取必要之安全措施，且依當時天候
    晴，夜間有照明，柏油路面乾燥、無缺陷、無障礙物，視距
    良好，亦無不能注意之情事，竟疏未注意同向前方之告訴人
    機車行駛狀況，即貿然以時速逾六十公里之速度超速行駛，
    而肇致車禍發生，致告訴人受傷，顯已違反上開道路交通安
    全規則之規定，其有過失至明，且其過失行為既係造成告訴
    人傷害之直接原因，二者間即具有相當因果關係。綜上所述
    ，足徵被告自白確與事實相符，本案事證明確，被告過失傷
    害及駕車肇事致人受傷逃逸之犯行，均堪認定。
二、核被告所為，係犯刑法第二百八十四條第一項前段之過失傷
    害罪、同法第一百八十五條之四之駕車肇事致人受傷逃逸罪
    。被告上開所犯二罪間，犯意各別，行為互殊，應予分論併
    罰。被告前因施用第一級毒品、第二級毒品案件，經法院以
    九十二年度訴字第一三○四號分別判處有期徒刑八月、三月
    ，應執行有期徒刑九月確定，嗣經送監執行，甫於九十三年
    九月三十日縮刑期滿執行完畢，有臺灣彰化地方法院檢察署
    刑案資料查註紀錄表及臺灣高等法院被告全國前案紀錄表各
    一份在卷可考，其於受有期徒刑執行完畢後，五年以內再犯
    本件有期徒刑以上之罪，為累犯，應依刑法第四十七條，加
    重其刑。另被告之駕駛執照於案發前之九十四年五月十三日
    ，因案為主管機關吊銷之事實，有公路監理電子查詢表及彰
    化縣警察局田中分局舉發違反道路交通安全事件通知單影本
    附卷可查，其無駕駛執照駕車，因而致人受傷，就過失傷害
    部分依道路交通管理處罰條例第八十六條第一項規定遞加其
    刑。
三、原審法院就公共危險部分，適用刑事訴訟法第二百九十九條
    第一項前段，刑法第一百八十五條之四、第四十七條等規定
    ，並審酌被告於肇事致告訴人受傷後，猶駕車逃逸，置告訴
    人安危於不顧，所生危害非輕等一切情狀，量處有期徒刑九
    月，其認事用法，並無違誤，量刑亦稱妥當。被告上訴意旨
    ，指摘原判決量刑過重，參酌本罪之法定刑為六月以上，五
    年以下有期徒刑之罪，被告復因構成累犯而有加重其刑之適
    用，已見前述，上訴意旨顯不可採，應予駁回。另就過失傷
    害部分，原審予以論罪科刑固非無見，惟原判決就此部分，
    漏未認定被告無照駕駛之事實，致未依法為此部分加重其刑
    之適用尚有未洽。被告上訴意旨認量刑過重固不足取，惟原
    判決既有上開可議之處即屬無可維持，應就過失傷害部分予
    撤銷改判。爰審酌被告因超速行駛，且疏未注意車前狀況，
    而肇致車禍發生，並使告訴人受傷，所生危害非輕，且迄今
    尚未與告訴人達成和解，復於本案審理期間經原審法院發布
    通緝始為警緝獲到案，及被告犯罪之動機、目的、手段、智
    識程度、告訴人所受傷害程度，暨犯罪後坦承犯行等一切情
    狀，量處如主文所示之刑，並與前開公共危險部分定其應執
    行刑如主文所示。
四、據上論結，應依刑事訴訟法第三百六十九條第一項前段、第
    三百六十四條、第三百六十八條、第二百九十九條第一項前
    段，刑法第二百八十四條第一項前段、第四十七條、第五十
    一條第五款，道路交通管理處罰條例第八十六條第一項，罰
    金罰鍰提高標準條例第一條前段，判決如主文。
本案經檢察官乙○○到庭執行職務。
中    華    民    國    95    年    5     月    30    日
              刑事第四庭  審判長法  官  洪  耀  宗
                                法  官  江  德  千
                                法  官  劉  登  俊
上列正本證明與原本無異。
除過失傷害部分不得上訴外，其餘公共危險部分得上訴。
如不服本判決應於收受送達後十日內向本院提出上訴書狀，其未
敘述上訴之理由者並得於提起上訴後十日內向本院補提理由書（
均須按他造當事人之人數附繕本）。
                                書記官  粘  銘  環
中    華    民    國    95    年    5     月    30    日
                                                      Ｒ


司法院資訊處製作；財團法人民間司法改革基金會備份。
